臺灣臺北地方法院刑事判決　　　　　　　　　　　　　　九十一年度易字第九九號
　　公　訴　人　臺灣臺北地方法院檢察署檢察官
　　被　　　告　乙○○
右列被告因傷害案件，經檢察官聲請以簡易判決處刑（九十年度偵字第一九二五號
），本院認不宜以簡易判決處刑，應以通常程序審理，判決如左：
    主  文
乙○○傷害人之身體，處有期徒刑參月，如易科罰金，以佰元折算壹日。
    事  實
一、乙○○與甲○○二人為配偶，係家庭暴力防治法第三條第一款所稱之家庭成員。
    乙○○於民國九十年七月三十一日下午五時二十分許與前配偶所生之幼女自金門
    搭機返回臺北，在臺北市○○○路松山機場航廈西側走廊，因幼女送回其前配偶
    住處之方式與前往接機之甲○○發生爭執，當時甲○○已懷胎約八個月，乙○○
    竟基於傷害之犯意，以手提行李袋毆擊甲○○之頭部，致甲○○受有頭部外傷併
    腦震盪、頭皮血腫、左臉部瘀傷、左側外傷性耳膜穿孔之傷害，二人嗣於同年九
    月二十七日離婚。
二、案經甲○○訴由內政部警政署航空警察局臺北分局報告臺灣臺北地方法院檢察署
    檢察官聲請以簡易判決處刑。
    理  由
一、訊據被告乙○○固坦承於右揭時、地與告訴人甲○○因幼女送回其前配偶住處之
    方式發生爭執，並與之有拉扯、推擠之情形，惟矢口否認有何傷害犯行，辯稱：
    甲○○來機場，伊很意外，因甲○○不應該在小孩面前出現，當天其右手拿行動
    電話與前配偶聯絡，沒有拿行李袋攻擊甲○○，是陳女抓傷小孩，伊要阻擋她遂
    發生拉扯云云。
二、經查：
  (一)被告與告訴人於九十年六月二十六日結婚，嗣於同年九月二十七日離婚，案發當
    時告訴人已懷胎約八個月，此據被告與告訴人陳明在卷，復有本院九十公字第一
    六一九號結婚公證書及被告戶籍謄本各一件在卷可稽，是案發之際被告與告訴人
    為配偶，係家庭暴力防治法第三條第一款所稱之家庭成員無訛。
  (二)右揭事實，業據告訴人於警訊、偵查及本院審理時指訴綦詳，且參以卷附天主教
    耕莘醫院九十年七月三十一日診斷書所載告訴人傷勢為頭部外傷、頭皮血腫、左
    臉部瘀傷、左側外傷性耳膜穿孔，及卷附同年八月三日診斷證明書記載告訴人於
    同年八月一日因頭部外傷併腦震盪入院檢查及治療於同年月三日出院等情，核與
    告訴人所指被告以手提行李袋毆擊其頭部所受傷害一致。又告訴人於九十年七月
    三十一日下午五時二十分許，在上址松山機場與被告發生爭執後，旋於同日下午
    六時四十分許至臺北縣新店市○○路三六二號天主教耕莘醫院急診，診斷結果受
    有上述傷害，並於同日下午八時許即前往臺北縣警察局新店分局江陵派出所對被
    告提出傷害告訴，於翌日（即同年八月一日）又因身體不適再至門診複診，隨即
    住院觀察治療，亦有財團法人天主教耕莘醫院九十一年八月二十日耕醫病歷字第
    ○九二四號函附病歷摘錄一件、臺北縣警察局新店分局受理刑事案件報案三聯單
    影本一紙及警訊筆錄存卷足佐。是觀諸告訴人與被告發生爭執後，旋前往醫院急
    診，經診斷結果傷勢均集中在頭部，又隨即於同日對被告提出傷害告訴，於翌日
    因身體不適再至門診複診，經診斷結果為頭部外傷併腦震盪，因而住院觀察治療
    ，且所指訴遭被告毆打之情節復與上開診斷書所載傷勢相符，足見告訴人指訴之
    情節尚非虛詞。
  (三)又被告於警訊中已供稱其於右揭時、地與告訴人有推擠等語，於本院調查時亦坦
    承伊當日有攜帶裝有換洗衣物等物品之手提行李袋，與告訴人爭執時互有拉扯、
    推擠等語，證人丙○○於本院審理時亦到庭結證稱被告與告訴人言語上有衝突，
    被告一隻手被告訴人抓著，被告就用那隻手一直推告訴人等語，足見被告於右揭
    時、地確曾因故與告訴人發生爭執，同時伴隨肢體上衝突，益徵告訴人所指情節
    非全然無憑。
  (四)綜右各情，被告辯稱未以手提行李袋毆擊告訴人云云，不足採信。本件事證明確
    ，被告犯行堪以認定，應依法論科。
二、核被告乙○○所為，係犯刑法第二百七十七條第一項之傷害罪。查被告與告訴人
    於九十年六月二十六日結婚，嗣於同年九月二十七日離婚，已如前述，其等於案
    發時互為配偶，依家庭暴力防治法第三條第一款規定為家庭成員，被告對告訴人
    故意實施身體上不法侵害之行為而成立刑法所規定之傷害罪，屬家庭暴力防治法
    第二條第二項所稱之家庭暴力罪。爰審酌被告與告訴人為配偶，竟因子女問題與
    懷胎約八個月之告訴人發生爭執，並以手提行李袋毆擊告訴人頭部，造成告訴人
    頭部多處傷害，所生危害非輕，且犯罪後猷飾詞否認犯行，並無悔意及犯罪之動
    機、目的、手段、智識程度等一切情狀，量處如主文所示之刑，並諭知易科罰金
    之折算標準，以資懲儆。至檢察官聲請傳喚在臺北市松山機場航廈西側走廊登記
    營業小客車出車車牌號碼之人員，以證明案發當時被告與告訴人爭執情形，然並
    未提供特定人員之姓名及地址供本院查證，致本院無從傳喚該名證人到庭應訊，
    是其所請尚難准許。又被告與告訴人聲請傳喚案發當日至現場調解之警員，以證
    明案發當時被告與告訴人爭執情形，惟經查當日轄區警員並未到現場處理被告與
    告訴人間之爭執，此有公務電話紀錄一紙存卷足佐，被告及告訴人復未能提出調
    解警員之姓名與服務單位，致本院無從傳喚該名警員到庭應訊，附此敘明。
據上論斷，應依刑事訴訟法第四百五十二條、第二百九十九條第一項前段，刑法第二
百七十七條第一項、第四十一條第一項前段，罰金罰鍰提高標準條例第一條前段、第
二條，判決如主文。
本案經檢察官楊國宏到庭執行職務
中      華      民      國      九十一      年      九    月    十六    日
                                      臺灣臺北地方法院刑事第七庭
                                          法  官  張筱琪
右正本證明與原本無異。
如不服本判決，應於判決送達後十日內向本院提出上訴狀(應抄附繕本)。告訴人
或被害人如對於本判決不服者，應具備理由請求檢察官上訴，其上訴期間之計算
係以檢察官收受判決正本之日期為準。
                                          書記官  吳一凡
中      華      民      國      九十一      年      九    月    十九    日
中華民國刑法第二百七十七條
 (普通傷害罪)
傷害人之身體或健康者，處三年以下有期徒刑、拘役或一千元以下罰金。
犯前項之罪因而致人於死者，處無期徒刑或七年以上有期徒刑；致重傷者
，處三年以上十年以下有期徒刑。
